【裁判字號】    98,上易,277
【裁判日期】    990114
【裁判案由】    竊盜等
【裁判全文】
臺灣高等法院臺南分院刑事判決         98年度上易字第277號
上  訴  人  臺灣雲林地方法院檢察署檢察官
上  訴  人  辛  ○
即  被  告
選任辯護人  洪秀一律師
上列上訴人因被告贓物等案件，不服臺灣雲林地方法院97年度易
字第1007號中華民國98年2 月20日第一審判決（起訴案號：臺灣
雲林地方法院檢察署97年度偵字第2477號），提起上訴，本院判
決如下：
    主  文
原判決關於辛○故買贓物部分及定應執行刑，均撤銷。
前項撤銷部分，辛○無罪。
其餘上訴駁回（即辛○被訴幫助加重竊盜無罪部分）。
    理  由
壹、本件公訴意旨就被告辛○部分略以：
一、甲○○、丙○○、許嘉興（3 人為同案被告，均已經原審判
    決竊盜罪確定）、辛○（應為誤載之贅字）基於意圖為自己
    不法所有之犯意聯絡，於民國96年9 月中旬某日23時許，推
    由許嘉興駕駛辛○所有車牌號碼不詳之紅色廂型車，搭載甲○○、丙○○、辛○（應為誤載之贅字），至乙○○所有位
    於雲林縣麥寮鄉海豐村平和55之8 號之養豬場後，由丙○○
    在該養豬場外把風，許嘉興、甲○○負責持鐵剪剪破黑色塑
    膠硬網屋頂後，侵入豬舍內，徒手竊取乙○○所飼養之仔豬
    40隻，得手後隨即駕車離去，並以每隻仔豬新台幣（下同）
    300 元至500 元不等之價格販售與辛○，得款後朋分花用。
二、甲○○、丙○○、許嘉興基於意圖為自己不法所有之犯意聯
    絡，於96年10月上旬某日23時許，由丙○○駕駛其家人所有
    車牌1381-NW 號自用小貨車，搭載甲○○、許嘉興，至己○○所有位於雲林縣麥寮鄉○○村○○段411 地號之養豬場後
    ，由丙○○在該養豬場外把風，許嘉興、甲○○則由未上鎖
    之大門侵入豬舍內，徒手竊取己○○所飼養之仔豬10餘隻，
    得手後隨即駕車離去，並以每隻仔豬300 元至500 元不等之
    價格販售與知情之辛○，得款後朋分花用。
三、甲○○、丙○○、許嘉興基於意圖為自己不法所有之犯意聯
    絡，於96年10月19日23時許，由丙○○駕駛其家人所有車牌
    號碼1381-NW 號自用小貨車，搭載甲○○、許嘉興，至戊○
    所有位於雲林縣麥寮鄉○○村○○段1975地號之養豬場後，
    丙○○負責在該養豬場外把風，許嘉興、甲○○則以鐵剪破
    壞豬舍側邊鐵皮，再由許嘉興持鐵鎚破壞豬舍後門鎖頭之方
    式侵入豬舍內，徒手竊取戊○所飼養之仔豬50隻，得手後隨
    即駕車離去，並以每隻仔豬300 元至500 元不等之價格販售
    與知情之辛○，得款後朋分花用。
四、甲○○、丙○○、許嘉興基於意圖為自己不法所有之犯意聯
    絡，於96年10月29日23時許，由許嘉興駕駛辛○所有車牌號
    碼不詳之紅色廂型車，搭載甲○○、丙○○，至丁○○所有
    位於雲林縣麥寮鄉三盛村三盛143 之1 號之養豬場後，由丙○○在該養豬場外把風，許嘉興、甲○○以不詳方式破壞豬
    舍大門鎖頭之方式，侵入豬舍內，徒手竊取丁○○所飼養之
    仔豬40隻，得手後隨即駕車離去，並以每隻仔豬300 元至50
    0 元不等之價格販售與知情之辛○，得款後朋分花用。
五、因認編號(一)至(四)部分，被告辛○涉有故買贓物罪嫌、編號(一)
    、(四)部分，被告辛○另涉有幫助加重竊盜罪嫌，應分論併罰
    。
貳、公訴人認被告犯故買贓物及幫助加重竊盜罪，無非以同案被
    告甲○○、丙○○，被害人乙○○等人之供述，及被告曾擁
    有1 部紅色廂型車等為論據。惟訊之被告辛○否認有何幫助
    加重竊盜或故買贓物之犯行，辯稱：「我有1 部紅色廂型車
    ，車牌Y5-9481 號，在95年10月即以6,000 之廢鐵價格賣給
    庚○○，不可能於96年間再將該車借給許嘉興他們去偷豬。
    我是在93年到94年間曾向甲○○買過豬隻，但不是96年間，
    我不認識丙○○、許嘉興，且不曾見過他們2 人，不可能向
    他們買偷來的豬」等語。
參、按犯罪事實應依證據認定之，無證據不得認定犯罪事實；被
    告或共犯之自白，不得作為有罪判決之唯一證據，仍應調查
    其他必要之證據，以察其是否與事實相符，刑事訴訟法第15
    4 條第2 項及第156 條第2 項分別定有明文。又認定犯罪事
    實所憑之證據，雖不以直接證據為限，間接證據亦包括在內
    ；然而無論直接或間接證據，其為訴訟上之證明，須於通常
    一般之人均不致有所懷疑，而得確信其為真實之程度者，始
    得據為有罪之認定（最高法院76年台上字第4986號判例) 。
    經查：
一、本件同案被告甲○○、丙○○、許嘉興及被害人乙○○等人
    之供述，差異甚大，部分說詞甚至互相矛盾，分述如下：
  (一)同案被告甲○○部分：
  1.96年12月24日警詢中否認竊取豬之犯行，供稱：「（你知道
    是誰去偷竊仔豬？）我知道是許嘉興及丙○○他們去偷仔豬
    的。（你為何知道他們去偷的？）是於96年9 月中旬許嘉興
    及丙○○有到我家找我一起去偷仔豬，我沒有跟他們去，因
    而我知道許嘉興及丙○○他們有偷仔豬。（許嘉興及丙○○
    找你一起去偷仔豬，一共幾次？）一共來找我2 次，要我一
    起去偷仔豬。都是丙○○開他爸爸的貨車去偷竊的，因許嘉
    興及丙○○有開丙○○他爸爸的貨車找我一起去偷仔豬，所
    以我才知道。（你有無和許嘉興及丙○○去偷仔豬？）沒有
    」（偵卷7-8 頁）。
  2.96年12月28日警詢中承認有竊取仔豬之犯行，供稱：「（據
    丙○○及許嘉興於警訊筆錄供稱你們3 人有共同偷竊仔豬及
    羊隻是否有此事？《註：實際上許嘉興於96年12月27日及97
    年2 月1 日兩次警詢筆錄均否認有與許鐘、甲○○共同竊豬
    之行為，詳下述》）有此事」、「共竊盜5 件。第1 件係於
    96年9 月中旬23時許，在雲林縣麥寮鄉海豐村平和55-8號養
    豬場，我本人與許嘉興、丙○○3 人，由『許嘉興駕駛綽號
    （阿榮）所有之紅色廂行車』，丙○○在外面把風，我與許
    嘉興由屋頂侵入豬舍，2 人以雙手每次捉2 隻仔豬之腳部至
    車上，共同竊取仔豬約『40隻』，變賣後我分得『800 元』
    。第2 件係於96年10月初約23時許，在雲林縣麥寮鄉○○村
    ○○段411 地號養豬場，我本人與許嘉興、丙○○3 人前往
    竊取，由『丙○○駕駛他父親所有藍色自小貨車』至現場，
    丙○○在外面把風，因為豬舍大門未上鎖，我與許嘉興直接
    進入豬舍2 人以雙手得每次捉2 隻仔豬之腳部至車上，共竊
    取仔豬約『10幾隻』，事後我分得『500 元』。第3 件係96
    年10月19日23時許，在雲林縣麥寮鄉施厝村280-2 號養豬場
    ，我本人及許嘉興、丙○○3 人，由『丙○○駕駛他家藍色
    自小貨車』至現場，丙○○在外面把風，許嘉興與我本人從
    豬舍左側，許嘉興持鐵剪將黑色塑膠網剪破及持鐵鎚破壞後
    門大鎖後，我與許嘉興進入豬舍竊取仔豬『50隻左右』，變
    賣後我分得『600 元』。第4 件係於96年10月29日23時許，
    在雲林縣麥寮鄉三盛村三盛143-1 號養豬場，我本人及許嘉
    興、丙○○3 人，由『許嘉興駕駛綽號（阿榮）所有之紅色
    廂型車』，丙○○在外面把風，許嘉興持鐵鎚破壞大門鎖頭
    後，我與許嘉興進入豬舍竊取仔豬『40隻左右』，變賣後我
    分得『800 元』....」、「我們竊取仔豬後，都立即由我本
    人與許嘉興一起將仔豬載至『彰化縣大城鄉』賣給綽號叫（
    阿榮）男子，丙○○只和我們去過1 次（阿榮）家中，以每
    隻仔豬賣給（阿榮）約600-700 元不等.. .. 」、「紅色廂
    型車係由我本人與許嘉興共同前往『彰化縣大城鄉』綽號（
    阿榮）男子家中借取使用，現應停放在阿榮家中，另藍色小
    貨車及黑色自小客車係丙○○所有，應停放在丙○○家中，
    另鐵鎚、鐵剪是許嘉興提供，作案後均由許嘉興保管」等語
    （偵卷10 -12頁）。
  3.96年12月31日，警方帶同甲○○前往場場查證，甲○○雖供
    稱：「我帶同警方至『彰化縣芳苑鄉○○街村○○路18號綽
    號（阿榮）收購仔豬及羊隻之處所查證」、「警方所提示辛○之相片影本，是我與許嘉興及丙○○拿仔豬及羊隻去販賣
    給他之阿榮無誤」、「（辛○收買仔豬及羊隻及戶籍地是否
    同一處所？）沒有同一處，收買仔豬及羊隻是在彰化縣芳苑
    鄉○街村○○路18號，戶籍地是在彰化縣芳苑鄉○街村○○
    路○街段318 號」、「（你們偷竊仔豬及羊隻所使用車輛，
    是否你帶同警查看之自小客車『1381-NW 』，自小客車『C7
    -5 870』由何人提供？）該自小客貨車『1381-NW 』是載仔
    豬、自小客車『C7-5870 』是載羊隻，兩部都是由丙○○提
    供，另一部紅色廂型車是載仔豬，是我及許嘉興向辛○借的
    ，車號我不記得」云云（偵卷15-16 頁）；惟並未查獲任何
    所謂之「紅色廂型車」。
  4.97年6 月2 日偵查中，甲○○雖承認竊盜犯行，供稱：「（
    你有無於....等時、地，偷竊他人所有之豬、羊？）有」、
    「（上開5 次犯行，丙○○及許嘉興有無共同行竊？）有，
    上開5 次犯行均是我與丙○○及許嘉興共同行竊」；惟其後
    在同一庭訊期日即又翻異前供，改稱：「在警局是許嘉興先
    供出丙○○有參與上開(一)至(四)之犯行（即竊取仔豬部分），
    警察帶他們2 人來找我，他們再供出我有參與(五)之犯行（即
    竊取羊隻部分），我很生氣，且警方人員表示，若我沒有指
    認丙○○，就不讓我走，所以我才說丙○○有參與上開(一)至
    (五)之犯行。實際上我與丙○○均未參與(一)至(四)部分之犯行」
    等語（偵卷82-84 頁）。嗣甲○○於其他偵查訊問及法院審
    理中，即完全否認有竊豬犯行，並一再辯稱：「是警察告訴
    我許嘉興已供出，要我們坦承」等語（偵卷85頁、128-129
    頁、原審卷55頁、90頁反面、91頁、92頁正反面、93頁、13
    0 頁、本院卷170 頁），足見其先後所供不符，顯有瑕疵。
  (二)同案被告丙○○部分：
  1.96年12月26日警詢中承認部分竊盜犯行，供稱：「共竊盜5
    件。第1 件係於96年9 月中旬23時許，在雲林縣麥寮鄉海豐
    村平和55-8號養豬場，許嘉興、甲○○及我本人，由『許嘉
    興駕駛竊得之廂型車』共竊取仔豬約『25隻』，變賣後我分
    得『7,500 元』。第2 件係於96年10月4 日約23時許，在雲
    林縣麥寮鄉○○村○○路71號養豬場，我提供養豬場目標，
    供『許嘉興、甲○○及林志明3 人前往竊取，本案我並未去
    現場，所有竊取仔豬數量我不清楚』，事後我分得『3,000
    』元。第3 件係96年10月19日23時許，在雲林縣麥寮鄉施厝
    村28 0-2號養豬場，我本人及許嘉興、甲○○3 人，由『許
    嘉興駕駛竊得廂型車』共同前往竊取仔豬『50隻左右』，變
    賣後我分得『7,800 元』。第4 件係於96年10月29日23時許
    ，在雲林縣麥寮鄉三盛村三盛143-1 號養豬場，我本人及許
    嘉興、甲○○及林志明4 人，由『甲○○駕駛竊得廂型車』
    共同竊取仔豬『25隻左右』，變賣後我分得『4,000 元』。
    第5 件.. .. 」、「我們竊取仔豬後，都是由許嘉興、甲○○2 人將仔豬載至『彰化縣大城鄉賣給綽號叫（阿榮）男子
    』，因為『我沒有去過』，所以收贓地址我不清楚，是變賣
    後許嘉興、甲○○2 人才將錢分給我」、「竊得作案交通工
    具『廂型車於作案後就丟棄路邊』，作案鐵鎚係由甲○○負
    責保管」（偵卷18-19 頁）。
  2.96年12月31日警詢中亦承認竊盜犯行，然其供述之筆錄內容
    ，除分得贓款金額外，餘均與甲○○於96年12月28日之警詢
    筆錄內容相同（偵卷22-23 頁），而與前項96年12月26日之
    警詢筆錄有明顯出入。
  3.嗣丙○○於偵查中否認有竊取仔豬及販賣豬隻與被告辛○之
    犯行，並辯稱：「是警察告訴我許嘉興已供出，要我們坦承
    」等語（偵卷83頁、84頁、85頁、103- 105頁）；原審法院
    審理中，丙○○又坦承偷豬犯行（詳見原審筆錄），惟於本
    院審理中到庭作證，則又否認前詞，供稱：「（你被判4 件
    竊豬的罪，實際上有無去偷？）沒有。（地院判你有罪，你
    為何不上訴？）我不會上訴。（你製作完警詢筆錄再去現場
    指認？）是的。（製作警詢筆錄時，你說的4 個竊豬的地點
    ，門牌號碼及地號如何得知的？）警察是先帶我去現場指認
    ，然後才作筆錄的。（現場是警察帶你去的或是你帶警察去
    的？）警察帶我去的。（你既然沒有偷，為何要承認現場就
    是偷豬的地點？）那時候我有在吸食海洛因，警察叫我認一
    認就放我回去了。（你在警詢筆錄中有提到1 部紅色廂型車
    ，這部車如何來的？）我不記得了。（你當時說是「阿榮」
    的，你開他的車去偷的，是否如此？）是的。（你如何知道
    車是「阿榮」的？）警察告訴我的。（你去警察局製作筆錄
    之前有無見過「阿榮」這個人？）沒有。（你有無賣豬給「
    阿榮」過？）沒有。（有無聽甲○○說過有賣豬給「阿榮」
    過？）沒有」各等語（本院卷171-172 頁）。可認丙○○之
    供述反反覆覆，除自相矛盾外，其在97年12月26日警詢中所
    供竊豬之過程更與甲○○之說法大相逕庭，是否真實，尚有
    可疑。
  (三)同案被告許嘉興完全否認有竊取仔豬之犯行，列述如下：
  1.96年12月27日警詢中供稱：「於96年11月16日21時許，在雲
    林縣東勢鄉同安村同安宮廟宇旁羊舍，我本人與甲○○及丙○○3 人共同..... 」、「（你們竊得該羊隻後，如何處理
    ？）由甲○○帶同我本人及丙○○至東勢鄉販賣給一不知姓
    名之男子，所得2,500 元，丙○○分得1,100 元、我分得
    500 元，甲○○也分得500 元，剩餘錢共同拿去買海洛因毒
    品」、「（你有無與丙○○、甲○○、林志明共同竊取仔豬
    案件？）我沒有涉案（偵卷第27頁）」、「（為何丙○○於
    警訊筆錄供述你與甲○○、林志明等人共同涉嫌竊盜5 件，
    分別係......，你作何解釋？）只有第5 件於96年11月16日
    21 時 許在雲林縣東勢鄉同安村同安宮廟宇旁羊舍，我承認
    有與丙○○及甲○○共同竊取羊隻1 隻。其他仔豬案件我並
    沒有參與竊盜，我只有與甲○○於96年10月間有至麥寮鄉施
    厝村查看1 處豬舍，但事後我沒參與竊盜」、「（甲○○於
    警訊中供述你於96年9 月中旬，你與丙○○有至他家找甲○○一起去偷竊仔豬，你作何解釋？）我沒有，我只有曾經住
    過他家」、「（你均稱未與丙○○及甲○○共同竊取仔豬，
    為何丙○○、甲○○供稱你與他們共同竊取仔豬？）我真的
    沒有做」（偵卷26-30 頁）。
  2.97年2 月1 日警詢中供稱：「我只有與丙○○及甲○○2 人
    一同於......偷竊羊隻，我並未與他們共同竊取仔豬」、「
    （丙○○及甲○○2 人於筆錄供稱偷竊仔豬所使用破壞工具
    鐵鎚及鐵剪是你提供的，你如何解釋？）我沒有與他們2 人
    去偷竊仔豬，我沒有提供破壞工具鐵鎚及鐵剪」、「（丙○○與甲○○於筆錄供稱有與你一起帶同所竊取之仔豬至彰化
    縣芳苑鄉○街村○街段318 號賣給辛○，你如何解釋？）我
    不知道」、「（甲○○供稱有與你一同至彰化縣芳苑鄉○街
    村○○路○街段318 號辛○住處，由你向辛○借取紅色自小
    貨車去偷竊仔豬，你如何解釋？）沒有這回事」、「（你說
    未與丙○○與甲○○一起去偷竊仔豬，為何丙○○與甲○○
    筆錄均供稱，有與你一同將偷竊得取之仔豬賣給辛○？）我
    不知道，我未與他們倆一起偷竊仔豬」（偵卷32-33 頁）。
  3.97年6 月2 日偵查中供稱：「警察事先抓到甲○○及丙○○
    ，我到警察局時他們均已坦承，不是我供出他們的。我沒有
    參與上開(一)至(四)之犯行」（偵卷85頁）。原審審理中亦供稱
    ：「我只有事實(五)部分承認，其餘不承認」、「其他4 件我
    真的不知情」各等語（原審卷56頁、130 頁反面）。
  (四)由甲○○、丙○○及許嘉興3 人上開供述，可認其等就有無
    向被告借用紅色廂型車載運仔豬（借用或竊取）、何人開車
    、是否共同竊取仔豬、竊得之仔豬數量、販賣仔豬之地點、
    有無將仔豬或羊隻賣予被告及各人分得贓款若干等事項之說
    詞，均有矛盾及不符之處，顯無法達於通常一般人均不致有
    所懷疑，而得確信其為真實之程度，自難據為認定被告犯罪
    之證據。
  (五)有關豬隻遭竊之被害人部分：
  1.被害人乙○○於96年12月26日警詢中供稱：「我失竊1 次，
    有25頭豬仔，每隻約40公斤重，價值約新台幣57,000元」、
    「當時未報案，我裝設中興保全公司系統」、「房舍及其他
    財物未被破壞，當時未發現竊賊」（偵卷38-39 頁）。於98
    年2 月6 日原審審理中供稱：「養豬將近10幾年。我本來不
    知道失竊，是警察通知我豬丟掉了，我才知道。實際豬隻數
    目不清楚，大概2 、3 千頭」、「（你也不確定到底那一棟
    比較小的豬失竊？）因為我曾經晚上很晚回來，在我的豬舍
    旁曾經停過1 台紅色廂型車，但我不確定，還有這幾個聯想
    起來應該有。（你怎麼會注意到紅色廂型車？）因為我到朋
    友家比較晚回來，他們停在污水馬達旁邊，但我不確定是不
    是他們。（除了你的豬舍還有無其他建物？）沒有。（那你
    有看到車裡面的人在做什麼？）沒有，已經很晚了，電燈都
    關掉看不到。（你看到廂型車的日期跟你去警局作筆錄隔多
    久？）將近快半年。（看到廂型車在前還是去警局作筆錄在
    前？）看到廂型車在前」各等語（原審卷121-123 頁）。
  2.被害人己○○於97年1 月1 日警詢中供稱：「（本分局於96
    年12月28日下午13時許，由竊嫌甲○○帶同至雲林縣麥寮鄉
    ○○村○○段411 地號豬舍查證，甲○○供稱等人於96年10
    月初23時許有侵入你所有豬舍竊取仔豬約10幾隻，你是否知
    道被竊仔豬隻之情事？）我不清楚，於10月間時豬舍內仔豬
    約200 隻，平時並沒有清點數量，所以才不知道被偷。（你
    所有之豬舍大門有無上鎖，有無裝設保全？）有時沒有上鎖
    ，也沒有裝設保全。（你豬舍仔豬失竊時，有無向警方報案
    ？）這件是警方通知我才知道仔豬被竊，我沒有向警方報案
    。對本案沒有意見，不想提出告訴」（偵卷第41頁）。98年
    2 月6 日於原審供稱：「養豬一、二十年。（豬差不多幾隻
    ？）豬母100 多隻，小豬不清楚。（豬仔大概幾隻？）大約
    100 多隻。（你那邊有無遺失過豬？）我第一次失竊的時有
    去麥寮分駐所報案，第一次遺失大概10幾隻。（這大概何時
    事情？）有一、兩年，很久了（原審卷第118 頁反面）。（
    後來有無去做筆錄？）有去麥寮派出所。小偷偷了什麼我不
    知道，橋頭派出所說抓到，要我簽名，我沒有要追究，簽名
    沒有什麼意思。（小偷為何要承認去你那偷豬？）因為後來
    被警察抓到他們又有偷東西，警察抓到帶去我們那邊，他們
    自己供出他們有偷我的豬，是這樣出來，不然我也不知道。
    （你怎麼不知道？）我只知道有不見，但不知道是誰偷的。
    （警察帶小偷去跟你說偷豬仔之前，你是否知道你的豬不見
    ？）我知道，所以才去麥寮派出所報案。（不是說麥寮，現
    在是橋頭這件，警察帶小偷說偷豬之前，你是否知道你的豬
    不見？）知道，但沒有現場抓到。（在橋頭警察帶小偷去跟
    你說之前，你如何知道你的豬不見？）我那格養了10幾隻，
    被抓到只剩下1 隻，我沒有抓到小偷」、「（有無發現豬寮
    門或窗戶被破壞？）沒有。（你豬寮沒有鎖？）沒有，常出
    入沒有鎖。（你發現10幾隻豬不見有無去報案？）有。但我
    不是在橋頭報案的，在麥寮派出所」、「（你10隻豬是何時
    不見？）應該是超過1 年多了。（96年10、11月，你豬隻有
    無不見？）應該是那時候，因為我常常在巡，我差一點就抓
    到。（有無看到車上的人長什麼樣子？）沒有，人在車裡面
    。（你看到來偷豬的車是何種顏色的車？）應該是白色的轎
    車」等語（原審卷118 頁-120頁反面）。
  3.被害人戊○於96年10月20日警詢中供稱：「於96年10月20日
    6 時35分在麥寮鄉○○村○○段1975號遭竊。最後發現時間
    是96年10月19日22時55分」、「（被竊仔豬）10公斤以下90
    隻，20公斤24隻，共114 隻，值台幣14萬元，無特徵」、「
    （失竊前後有無發現可疑人事物？歹徒以何種侵入偷竊？）
    無。從大門進入剪破門旁鐵皮侵入偷竊仔豬」」、「( 你大
    門有無上鎖？竊嫌現場有無遺留任何工具？）無」、「共被
    竊2 次」（偵卷42-43 頁）。98年12月3 日於本院審理中供
    稱：「（你在警詢中說你丟掉114 隻豬？）是的。（你丟掉
    的豬10公斤以下的豬大小如何？）約出生2 星期，身長大約
    30幾公分，大約與我面前的電腦螢幕寬度一樣（由通譯丈量
    約37公分）（20公斤的豬大小如何？）大約有這麼長（證人
    以手比長度，由通譯丈量約50公分）。（照片上這台小貨車
    是否可以將你丟掉的114 隻豬載走？）不能，他們有2 台車
    去偷的。（你剛剛說偷你豬的有2 台車，你是如何得知的？
    ）看現場輪胎的痕跡，警察有照相」（本院卷第173 頁反面
    ）。
  4.被害人丁○○於97年1 月1 日警詢中供稱：「（位於雲林縣
    麥寮鄉三盛村三盛143-1 地號之豬舍是否你所有？）是我所
    飼養之豬舍沒錯」、「（本分局於96年12月26、28日，由竊
    嫌甲○○、丙○○帶同警方至雲林縣麥寮鄉三盛村三盛143-
    1 地號豬舍查證，甲○○、丙○○供稱於96年10月29日23許
    侵入你所有豬舍竊取仔豬50幾隻，你是否知道被竊仔豬之情
    事？）我知道仔豬被竊之情事」、「10月間時豬舍內仔豬約
    130 隻，平時大約知道數量」、「（竊嫌是如何破壞豬舍門
    鎖？）於當日早上我至豬舍時看見大門開開，鎖頭不見，竊
    嫌應該是破壞鎖頭侵入竊取仔豬」、「豬舍平時均有上鎖，
    但是沒有裝設保全」（偵卷44-45 頁）。98年2 月6 日原審
    審理中供稱：「養豬6 、7 年。我失竊兩次，1 次48隻，第
    2 次不太清楚，大概七、八十隻。（你知道那邊養豬大概養
    幾隻豬？）小的100 多隻，被偷了七、八十隻。大的在同一
    棟專門產小豬，那時候差不多10隻。（你兩次失竊，都有去
    報案？）第1 次我有叫警察，後來跟第2 次失竊一起作筆錄
    ，很久記不清楚。（怎麼知道失竊？）我早上去餵的時候，
    門被撬開，豬隻變少才想到。（你說門被撬開，這是第幾次
    失竊的事情？）兩次都一樣。（兩次發現後，都馬上去報案
    ？）有，我都馬上去報案」、「鎖敲開丟了，不知道如何被
    撬開」、「（鎖頭是否留在現場？）都沒有，丟了。（門窗
    有被發現被破壞？）沒有，直接從門進去。（第2 次失竊時
    間？）不記得」、「（只有就豬的失竊，在橋頭做過幾次筆
    錄？）1 次。（那一次是你第幾次失竊豬？）第2 次。（第
    2 次失竊豬隻時間是在作筆錄前多久？）失竊以後才做的，
    時間久，記不清楚。（你如何證明你第2 次真的有失竊豬隻
    ？）就像人跟豬一樣，我那批算起來有110 幾隻，我看到門
    被撬開，豬好像剩下40幾隻，我看到被偷就報警，警察有來
    看，但沒辦法採到指紋，所以過了幾天才做筆錄。（你第1
    次豬不見是在2 年前？）在這個2 年前，對」各等語（原審
    卷116-117 頁反面）。
  (六)依上開4 位被害人之供述，亦可認其等就豬隻是否被竊、豬
    舍有無遭破壞、竊豬者交通工具及失竊豬隻之時間、數量等
    事項，所供均與公訴意旨及甲○○等人之說法不符；雖本件
    同案被告甲○○、丙○○及許嘉興共同竊取仔豬之犯行，已
    經原審判決有罪確定，惟彼等與被害人有關竊取豬隻之供述
    ，差異甚大，部分說詞甚且相互矛盾，對於被告是否有公訴
    人所指之幫助加重竊盜或故買贓物仔豬之犯行，更屬無法證
    明，均難採為認定被告犯罪之證據。
二、被告曾擁有Y5-9481 號紅廂型車1 部，雖屬實在，惟該車輛
    於95年10月4 日即因稅金及罰單未繳納而遭監理機關逕行註
    銷牌照，被告並將之售與案外人庚○○等情，已據庚○○於
    本院審理中證稱：「（辛○有1 部Y5-9481 號紅色廂型車，
    是否有賣給你？）有。（你是何時向他買的？）95年10月間
    。（多少錢買的？）以廢鐵的價錢買，大概是6 、7 千元買
    的。」、「（你向辛○買Y5-9481 號紅色廂型車，是否還能
    使用？）不能使用了。（你買回來之後，如何處理？）有用
    的零件拿下來，其餘以廢鐵賣出」等語明確（本院卷116 頁
    ），核與被告所辯情節相符，並有車籍查詢資料在卷可佐（
    偵卷113 頁）。足認同案被告甲○○、丙○○所供向被告借
    用紅色廂型車竊取仔豬云云，顯與事實不符，公訴人以此認
    定被告犯幫助加重竊盜罪，亦屬無據。
三、被告於97年3 月22警詢中，雖供稱：「（據甲○○、丙○○
    等人聲稱於96年9 月起至96年10月底有載運仔豬至你住處彰
    化縣芳苑鄉○街村○ 鄰○○路○街段318 號後平房販賣給你
    ，是否有此事？）有。約於96年10月間有將仔豬販賣給我，
    次數約5 次左右，均為晚上23時許，但正確收購日期、時間
    我已不記得」（偵卷35頁）；惟其後於偵查及審判中均堅詞
    否認有向甲○○等人購買仔豬之犯行，並以前開情詞置辯，
    參以被告在該次警詢中另供稱：「（你向甲○○等人收購仔
    豬每1 隻為多少元？）每隻約為300 至500 元左右。（甲○○等人每1 次載運仔豬數量為何？共計總數為多少隻？）每
    1 次大約有10幾隻，數量不定，5 次共計大約70幾隻」等語
    （偵卷第36頁），明顯與甲○○、丙○○所供販賣仔豬與被
    告之次數、價格及仔豬數量不符，可認被告上開自白與事實
    亦有出入。此外，復查無其他具體證據足資證明被告有何公
    訴人所指之幫助加重竊盜或故買贓物犯行，自不得以被告上
    開有瑕疵之自白，作為有罪判決之唯一證據，依首揭說明，
    應認被告本件之犯罪均不能證明。
四、原審未予詳察，就被告被訴故買贓物部分予以論罪科刑，判
    處被告應執行有期徒刑2 年6 月，認事用法，尚有未洽，被
    告上訴意旨否認有故買贓物犯行，指摘原判決不當，為有理
    由，應由本院撤銷該部分之判決，改為被告辛○無罪之諭知
    。另原審就被告被訴幫助加重竊盜部分，以檢察官所提出之
    證據或指出證明之方法，均未能使法院達於確信被告有共同
    或幫助竊取豬隻犯行之程度，而為被告無罪之判決，認事用
    法，並無不合；檢察官上訴意旨，認被告所涉幫助竊盜罪與
    故買贓物罪部分有想像競合關係，應不另為無罪之諭知，指
    摘原判決不當，請求撤銷云云，除與起訴書所載應「分論併
    罰」之意旨相矛盾外，其上訴亦屬無理由，應予駁回
據上論結，應依刑事訴訟法第368 條、第369 條第1 項前段、第
364 條、第301 條第1 項判決如主文。
本案經檢察官王碧霞到庭執行職務。
中    華    民    國    99    年    1     月    14    日
                  刑事第三庭  審判長法  官  陳義仲
                                    法  官  蔡勝雄
                                    法  官  楊清安
以上正本證明與原本無異。
不得上訴。
                                    書記官  蔡蘭櫻
中    華    民    國    99    年    1     月    14    日

司法院資訊處製作；財團法人民間司法改革基金會備份。
